臺灣嘉義地方法院民事裁定
110年度勞簡字第20號 
原      告  陳冠霖  
被      告  欣業企業股份有限公司（欣業一場）

法定代理人  劉通霖  
訴訟代理人  張雯峰律師
            奚淑芳律師
            吳書榮律師
上列當事人間請求給付職業災害補償事件，本院裁定如下：
    主  文
原告應於收受本裁定後於5日內向本院補繳第一審裁判費新臺幣5
50元。
    理  由
一、按勞動事件法第12條第1項規定：「因確認僱傭關係或給付
    工資、退休金或資遣費涉訟，勞工或工會起訴或上訴，暫免
    徵收裁判費三分之二。」。
二、本件原告起訴主張被告應給付其新臺幣(下同)478,019元(即
    在醫療中不能工作，按原領工資計算之補償金額37,718元、
    失能補償金額22,500元、增加生活需要之費用5,110元、勞
    動能力減損賠償262,691元及精神慰撫金賠償15萬元)。嗣於
    111年3月14日具狀追加請求為被告應給付其568,033元(即在
    醫療中不能工作，按原領工資計算之補償金額88,278元、失
    能補償金額32,100元、增加生活需要之費用5,180元、勞動
    能力減損賠償292,475元及精神慰撫金賠償15萬元)，是以，
    本件訴訟標的金額為568,033元，應徵收之第一審裁判費原
    為6,170元。
三、又原告主張在醫療中不能工作，按原領工資計算之補償金額
    88,278元；及按其平均工資計算之失能補償金額32,100元，
    合計120,378元，應可認為係屬於給付工資之性質範圍。至
    其餘請求增加生活需要之費用5,180元、勞動能力減損賠償2
    92,475元及精神慰撫金賠償15萬元，合計447,655元，則係
    屬於民法上損害「賠償」的性質，並非係屬於勞動基準法上
    的因給付工資而涉訟。然上述請求賠償金額合計447,655元
    的部分，應徵第一審裁判費4,850元。另上述請求補償金額
    合計120,378元部分，應徵收之第一審裁判費原為1,320元（
    計算式：6,170 元－4,850元），惟經扣除暫免徵收三分之二
    裁判費後，原告應預納之第一審裁判費為440元（計算式：1
    ,320元－〈1,320元2/3〉)。因此，本件原告應繳納的第一審
    裁判費為5,290元(計算式：4,850元＋440元)。
四、本件原告前已繳納裁判費4,740元，尚有裁判費550元(計算
    式：5,290元－4,740元)，茲依勞動事件法第15條、民事訴訟
    法第249條第1項但書規定，限原告於收受本裁定送達後，應
    於五日內補繳裁判費550元。如果逾期不繳，即駁回原告前
    開追加之訴。
五、爰裁定如主文。
中　　華　　民　　國　　111 　年　　4 　　月　　1 　　日
                  勞動法庭法　官　陳威憲
以上正本係照原本作成。
本裁定不得抗告。
中　　華　　民　　國　　111 　年　　4 　　月　　1 　　日
                          書記官  方瀅晴